【裁判字號】    92,易,144
【裁判日期】    920722
【裁判案由】    竊盜
【裁判全文】
臺灣宜蘭地方法院刑事判決                          九十二年度易字第一四四號
    公  訴  人  臺灣宜蘭地方法院檢察署檢察官
    被      告  乙○○原名邱.
    選任辯護人  吳振東律師
右列被告因竊盜案件，經檢察官提起公訴（九十二年度偵字第三七號），本院判決如
左：
      主  文
乙○○共同攜帶兇器竊盜，累犯，未遂，處有期徒刑肆月，如易科罰金，以參佰元折
算壹日。
      事  實
一、乙○○曾因違反麻醉藥品管理條例案件，經本院於民國八十一年十二月十六日，
    以八十一年度訴字第二九五號判處有期徒刑五年六月，嗣經臺灣高等法院於八十
    二年四月七日，以八十二年度上訴字第一○一二號判決上訴駁回，復於八十二年
    七月三十日經最高法院以八十二年度台上字第三九八０號判處上訴駁回確定，另
    於八十五年四月十七日同因違反麻醉藥品管理條例案件，經本院於八十五年六月
    十日以八十五年度易字第五三四號判處有期徒刑五月，均接續執行，於八十四年
    三月八日及八十七年十一月十九日二次假釋出監，嗣均經撤銷假釋，於九十年十
    一月十七日縮短刑期執行完畢出監，詎不知悔改，復與真實姓名年籍不詳之成年
    男子，共同基於意圖為自己不法所有之犯意聯絡，於九十一年八月十三日上午十
    二時許，藉修車之便，向不知情之「冠盈修車廠」負責人丁○○商借客戶戊○○○所有之車牌號碼三Ｂ—六四一三號自用小貨車使用，二人遂於同日下午一時十
    八分許，駛至甲○○位於宜蘭縣礁溪鄉○○路八十九號住處倉庫旁空地，持客觀
    上對人之生命、身體、安全構成威脅，且足認為兇器之不詳刀剪一支，無故侵入
    有人居住之倉庫內竊取電纜線長約二十四公尺（侵入住宅部分未據告訴），然因
    遭甲○○發覺記下車號，乙○○等二人隨即自倉庫牆垣缺口跳出後駕車逃逸而未
    得手。
二、案經宜蘭縣警察局礁溪分局報告臺灣宜蘭地方法院檢察署檢察官偵查起訴。
      理  由
一、訊據被告乙○○矢口否認有何竊盜犯行，辯稱：伊當天因為要帶女友即現在的太
    太丙○○家人到五峰旗瀑布區烤肉，自己的車子尚未修好，所以由丙○○載伊到
    修車廠向丁○○借用車牌號碼三Ｂ—六四一三號自用小貨車代步，一人駕車到被
    害人甲○○倉庫附近勘查地形，但駕車到該處僅是停下迴車而已，伊並沒有攜帶
    工具至該處竊取電纜線，被害人甲○○當時所坐的地方有透明玻璃，如果伊停車
    ，被害人應該可以看清楚，證人丁○○、於警訊、偵查及本院調查中所述前後不
    一，無法採信，而被害人甲○○當於光線良好之情況下，見距離約十七公尺處之
    其中一名竊賊自二點五公尺高之屋頂跳下，相對距離甚近，且躍下屋頂時間非短
    ，應可辨識其容貌，而被害人甲○○於偵查中原稱竊取之電纜線已丟棄，然於本
    院現場勘驗時又稱剪斷之電纜線堆置於旁邊，所述前後不同，且皆與常情有違，
    伊並沒有攜帶兇器竊盜云云。經查：
（一）右揭事實，業據被害人甲○○於警詢、偵查及本院調查中均指訴綦詳，並有現
      場照片七張附卷可稽。本件被告所借用之車牌號碼三Ｂ六四一三號自用小貨車
      為戊○○○所有，此有交通部公路總局臺北區監理所宜蘭監理站九十二年五月
      五日九二北監宜字第０九二０００六八一五號函所附之汽車車籍查詢資料一件
      附卷可稽。被害人甲○○迭於警詢中指稱：發現有二位男子駕駛車牌號碼三Ｂ
      六四一三號自用小貨車至其住處隔壁倉庫竊取電纜線等語（見警詢卷第四頁背
      面、第五頁），於偵查中稱：其當日見二人駕駛一部小貨車在家門前空地停放
      ，尚未熄火，其記下車號，約四、五分鐘後又出來記車上之號碼，再去開倉庫
      的門，發現有二個人，一個在拉電線，一個幫忙剪等語（見偵查卷第十四頁、
      第十五頁），於本院調查中亦稱：其看見一台自小貨車上有二人，有一捆約八
      十公斤的電線，已經被人捆好，剩下一點點就可以拿走，確認其所記下之車號
      ，車上並有機油公司之標誌，並曾打電話給該公司，該公司表示他們並沒有出
      車，一個在剪線，一個在收線等語（見本院九十二年五月八日訊問筆錄），前
      後指述大致相同，並可確認在場車輛確為被告當日向丁○○所借用之小貨車無
      訛。
（二）被告於警詢中原辯稱：伊由丙○○以機車載往汽車修理廠向陳勝榮借用自用小
      貨車，丙○○之後便自行離去，只有一人前往借車，並不常去五峰旗附近等語
      （見警詢卷第一頁背面至第三頁），又於偵查中辯稱：修車廠老闆拿鑰匙給伊
      時，丙○○應該有在旁邊等語（見偵查卷第十六頁）。然證人丁○○於警詢中
      陳稱：九十一年八月十三日中午十二時三十分許，共有二名男子在修車廠向其
      借車，一是被告，其見另一男子在旁，但不知是否為被告之朋友，下午二時許
      共有二名男子歸還該自用小貨車等語（見警詢卷第八頁背面、第九頁），又於
      偵查中結證稱：九十一年八月十三日上午被告開箱型車來修車，被告來的時候
      其不在，中午被告又來一次，當時車還未修好，被告是跟另一個男的來的，被
      告跟其說要載東西，所以其就把友人戊○○○的小貨車，車號三Ｂ─六四一三
      號借給他，被告於當天下午二點左右交還給我，被告還車時是一個人來的，其
      從頭到尾都沒有看過被告的女朋友來，被告之前就有來我這邊修過車，其之前
      沒有借過被告車子等語（見偵查卷第十九頁），顯見確有一名男子與被告一同
      至修車廠。雖證人丁○○於本院調查中結證稱：被告一個人進來借車拿鑰匙，
      當天借車時只有看到被告一人，其問修車廠的師傅，借車的時候只有被告一個
      人走進來拿鑰匙，師傅告訴我說外面還有一個男子等他，在派出所的時候，警
      察問時其並不知道，是打電話回去問師傅才知道的等語（見本院九十二年五月
      十九日訊問筆錄），雖證人丁○○就歸還小貨車時之人數前後供詞略有不同，
      然就借用小貨車時，除被告外尚有一名男子之證詞前後相同。另被告於本院調
      查中辯稱：證人丙○○騎機車載伊至修車廠，後來伊請丙○○載伊至丙○○母
      親家中云云。然證人丙○○於警詢中原陳稱：當天騎機車載被告至修車廠，未
      久即騎機車返回員山母親家中，被告留在修車廠等候拿車，不知被告有向修車
      廠借用小貨車一事等語（見警詢卷第十頁背面、第十一頁）；後於本院調查中
      證稱：其有看見修車廠老闆，其與被告之前曾向修車廠老闆借過車子，應該是
      藍色長型四門掀背式旅行車，其不知道借車的用途等語（見本院九十二年四月
      二十八日訊問筆錄），堪信證人丙○○載被告至修車廠後即期車離去，並未載
      被告至其母親員山家中，與被告所辯丙○○載伊至員山母親家中等情不符。而
      證人丁○○於偵查中結證稱：從頭到尾都沒有看過被告的女友等語（見偵查卷
      第十九頁），於本院調查中結證稱：當天沒有看到被告的女友曾經借給被告藍
      色的喜美傳統四門房車，不是掀背車，該小貨車當天只有借給被告使用等語（
      見本院九十二年五月十九日訊問筆錄），顯與證人丙○○之證詞不同，而證人
      丙○○現為被告配偶，其證詞難認無迴護之情，無足採信。又本院於九十二年
      六月十一日至現場履勘，測量被害人甲○○目擊竊賊位置之距離約十七公尺，
      被害人甲○○目擊其中一名竊賊站立於倉庫屋頂鐵架及牆垣高度約二點五公尺
      ，所竊之電纜線經被害人整理後量度其長度共二十四公尺，該小貨車照片並經
      被害人甲○○再次指認係竊賊當日停放於倉庫附近之車輛無訛，有勘驗筆錄、
      現場圖各一件及現場照片十八張附卷可稽。而證人即宜蘭縣警察局礁溪分局承
      辦員警黃振豐於本院至現場履勘時證稱：被害人甲○○所稱竊賊離去的矮牆附
      近有雜草，高至膝蓋，有人走過的痕跡等語（見勘驗筆錄），堪信其中一名竊
      賊確實自約二點五公尺高之倉庫屋頂鐵架躍下，而自牆垣缺口逃逸。則因被害
      人甲○○年事已高，目力稍退，其中一名竊賊自十七公尺外之屋頂鐵架上瞬間
      躍下，二人旋自牆垣缺口跳出，隨即駕車逃逸，其無法於短時間內記憶或辨識
      竊賊外貌，亦屬常情，然其已記下車號，並經證人丁○○證稱當日該車僅借予
      被告使用，則被告所辯，均屬卸責之詞，不足採信，本件事證明確，被告犯行
      洵堪認定。
二、核被告乙○○所為，係犯刑法第三百二十一條第一項第三款、第二項之攜帶兇器
    竊盜未遂罪。被告雖著手於竊盜行為，然因被害人甲○○發覺而中止，未將竊得
    之電纜線取走，其犯罪尚屬未遂，爰依刑法第二十六條前段之規定減輕其刑。被
    告與不詳姓名之成年男子間，有犯意聯絡及行為分擔，均為共同正犯。茲查，被
    告前曾因違反麻醉藥品管理條例案件，經本院於八十一年十二月十六日，以八十
    一年度訴字第二九五號判處有期徒刑五年六月，嗣經臺灣高等法院於八十二年四
    月七日，以八十二年度上訴字第一○一二號判決上訴駁回，復於八十二年七月三
    十日經最高法院以八十二年度台上字第三九八０號判處上訴駁回確定，另於八十
    五年四月十七日因違反麻醉藥品管理條例案件，經本院於八十五年六月十日以八
    十五年度易字第五三四號判處有期徒刑五月，均接續執行，於八十四年三月八日
    及八十七年十一月十九日二次假釋出監，嗣均經撤銷假釋，於九十年十一月十七
    日縮短刑期執行完畢出監，有卷附臺灣高等法院被告全國前案紀錄表可按，其於
    刑之執行完畢後五年內再犯本件有期徒刑以上之罪，為累犯，應依刑法第四十七
    條加重其刑，並與前揭未遂犯之規定先加後減之。爰審酌被告之素行，因一時貪
    念偶犯此罪，其犯罪手段、所生危害尚屬輕微，且所竊財物之價值非高，及其犯
    後態度等一切情狀，量處如主文所示之刑，並諭知易科罰金之折算標準，以示懲
    戒，並冀自新。至公訴意旨認被告持以行竊之油壓剪應予沒收，然此部分僅係被
    害人個人推測被告應係持油壓剪剪斷電纜線，並無證據證明被告確持油壓剪行竊
    ，亦未見有油壓剪扣案可佐，是被告與不詳姓名之男子所持之工具，依被告竊電
    纜線之縱切面可認係不詳刀剪，為僅係可剪斷電纜線之利器，且無法確認係何人
    所有，此部分尚難併予宣告沒收，附此敘明。
據上論斷，應依刑事訴訟法第二百九十九條第一項前段，刑法第二十八條、第三百二
十一條第一項第三款、第二項、第二十六條前段、第四十七條、第四十一條第一項，
罰金罰鍰提高標準條例第一條前段、第二條，判決如主文。
本案經檢察官吳慧蘭到庭執行職務。
中        華      民       國      九十二     年      七    月  二十二  日
                                    臺灣宜蘭地方法院刑事第二庭
                                        審判長法  官  黃  永  勝
                                              法  官  鄭  貽  馨
                                              法  官  郭  顏  毓
右正本證明與原本無異。
如不服本判決，應於判決送達後十日內向本院提出上訴狀 (應附繕本) ，上訴於臺灣
高等法院。
                                              書記官  莊  淑  茹
中        華      民       國      九十二     年      七    月  二十三  日
附錄本案論罪科刑法條全文：
刑法第三百二十一條
犯竊盜罪而有左列情形之一者，處六月以上、五年以下有期徒刑：
一  於夜間侵入住宅或有人居住之建築物、船艦或隱匿其內而犯之者。
二  毀越門扇、牆垣或其他安全設備而犯之者。
三  攜帶兇器而犯之者。
四  結夥三人以上而犯之者。
五  乘火災、水災或其他災害之際而犯之者。
六  在車站或埠頭而犯之者。
前項之未遂犯罰之。


司法院資訊處製作；財團法人民間司法改革基金會備份。
